【裁判字號】    97,訴,5181
【裁判日期】    980227
【裁判案由】    毒品危害防制條例
【裁判全文】
臺灣板橋地方法院刑事判決              97年度訴字第5181號
公  訴  人  臺灣板橋地方法院檢察署檢察官
被      告  甲○○
上列被告因違反毒品危害防制條例案件，經檢察官提起公訴（97
年度毒偵字第7920號），因被告於本院準備程序中就被訴事實為
有罪之陳述，本院告知被告簡式審判程序之旨，並聽取當事人之
意見後，合議庭裁定改由受命法官獨任依簡式審判程序進行，判
決如下：
    主  文
甲○○施用第一級毒品，處有期徒刑捌月；扣案之第一級毒品海
洛因壹包（驗餘淨重零點壹玖零捌公克，含殘留海洛因難以剝離
之包裝袋壹個）沒收銷燬之。又施用第二級毒品，處有期徒刑肆
月。應執行有期徒刑拾月；扣案之第一級毒品海洛因壹包（驗餘
淨重零點壹玖零捌公克，含殘留海洛因難以剝離之包裝袋壹個）
沒收銷燬之。
    事  實
一、甲○○前於民國94年間因施用毒品案件，經臺灣桃園地方法
    院以94年度毒聲字第2019號裁定觀察、勒戒後，認無繼續施
    用毒品傾向，而於96年2 月24日執行完畢釋放出所，並由臺
    灣桃園地方法院檢察署檢察官以96年度偵緝字第43號為不起
    訴處分確定。詎仍不知悔改，明知海洛因及甲基安非他命係
    毒品危害防制條例第2 條第2 項第1 款、第2 款所明定之第
    一、二級毒品，不得持有及施用，竟於上開觀察、勒戒執行
    完畢釋放後5 年內，仍基於施用第一級毒品海洛因之犯意，
    於97年9 月17日凌晨4 時許，在臺北縣板橋市○○路○ 段31
    1 之1 號住處，以將海洛因摻入香菸內點燃吸食之方式，施
    用第一級毒品海洛因1 次；另基於施用第二級毒品甲基安非
    他命之犯意，於97年9 月18日凌晨1 時採尿前回溯96小時內
    之某時許，在上開住處，以將甲基安非他命置於玻璃吸食器
    內燒烤吸取其煙霧之方式，施用第二級毒品甲基安非他命1
    次。嗣於97年9 月17日晚上11時30分許，在臺北縣板橋市○
    ○○路與館前西路口前，因形跡可疑為警查獲，並扣得海洛
    因1 包（驗餘淨重0.1908公克），經其同意採集尿液送驗，
    檢驗結果均呈嗎啡及甲基安非他命陽性反應，始知上情。
二、案經臺北縣政府警察局板橋分局報告臺灣板橋地方法院檢察
    署檢察官偵查起訴。
    理  由
一、按本件被告甲○○所犯係死刑、無期徒刑、最輕本刑為3 年
    以上有期徒刑以外之罪，其於準備程序就前揭被訴事實為有
    罪之陳述，經受命法官告知簡式審判程序之旨，並聽取其與
    公訴人之意見後，本院認無不得或不宜改依簡式審判程序進
    行之處，爰依刑事訴訟法第273 條之1 第1 項、第284 條之
    1 之規定，裁定本件由受命法官獨任進行簡式審判程序，合
    先敘明。
二、上揭事實，業據被告於本院審理中坦承不諱，且其於97年9
    月18日所採驗之尿液，經送往臺灣檢驗科技股份有限公司以
    G C/MS方法（氣相層析/ 質譜儀法）檢驗，結果均確呈第一
    級毒品海洛因代謝後嗎啡及第二級毒品甲基安非他命之陽性
    反應，此有卷附該公司97年10月1 日報告編號CH/2008/9047
    5 號濫用藥物檢驗報告、臺北縣政府警察局板橋分局偵辦毒
    品案件被移送人姓名及代碼對照表各1 紙在卷可稽（見97年
    度毒偵字第7920號卷第20、38頁），另扣案之白色粉末1包
    （驗餘淨重0.1908公克），經送往交通部民用航空局航空醫
    務中心鑑定，檢出第一級毒品海洛因成分，有該中心97年10
    月1 日出具之航藥鑑字第0975060 號鑑定書1 紙在卷可憑（
    見本院卷第9 頁），足認被告自白與事實相符，洵堪採為論
    罪科刑之依據。再被告前於94年間因施用毒品案件，經臺灣
    桃園地方法院以94年度毒聲字第2019號裁定觀察、勒戒後，
    認無繼續施用毒品傾向，而於96年2 月24日執行完畢釋放出
    所，並由臺灣桃園地方法院檢察署檢察官以96年度偵緝字第
    43號為不起訴處分確定等情，有臺灣高等法院被告前案紀錄
    表1 份附卷可稽，足徵被告於觀察、勒戒執行完畢釋放後，
    5 年內再為本件施用毒品犯行，自應依法論罪科刑。是以本
    件事證明確，被告犯行堪以認定。
三、查海洛因及甲基安非他命分屬毒品危害防制條例第2 條第2
    項第1 款所規定之第一級毒品及同條項第2 款所規定之第二
    級毒品，核被告所為，係犯毒品危害防制條例第10條第1 項
    施用第一級毒品罪及同條第2 項施用第二級毒品罪。被告持
    有第一、二級毒品，復分別進而施用，其持有毒品之低度行
    為，應分別為施用第一、二級毒品之高度行為所吸收，均不
    另論罪。被告所犯上開施用第一級毒品罪及施用第二級毒品
    罪之間，犯意各別，罪名不同，應分論併罰之。爰審酌被告
    明知施用毒品為法所禁止之行為，竟仍不知戒除毒癮，再為
    本件施用第一級、第二級毒品之犯行，其犯罪動機、手段、
    目的均殊非可取，所為嚴重危害自己身心健康，並造成社會
    問題，惟念其犯後坦承犯行，態度尚佳等一切情狀，分別量
    處如主文所示之刑，並定其應執行之刑，以資懲儆。
四、扣案之白色粉末1 包（驗餘淨重0.1908公克），經鑑定結果
    確含第一級毒品海洛因成分，業如上述，又其外包裝袋與毒
    品粉末難以完全析離，均應依毒品危害防制條例第18條第1
    項前段規定，沒收銷燬之。
據上論斷，應依刑事訴訟法第273 條之1 第1 項、第299 條第1
項前段，毒品危害防制條例第10條第1 項、第2 項、第18條第1
項前段，刑法第11條前段、第51條第5 款，判決如主文。
本案經檢察官鄭潔如到庭執行職務。
中    華    民    國    98    年    2     月    27    日
                  刑事第十五庭  法  官  錢衍蓁
如不服本判決，應於判決送達後10日內敘明上訴理由，向本院提
出上訴狀（應附繕本），上訴於臺灣高等法院。其未敘述上訴理
由者，應於上訴期間屆滿後20日內向本院補提理由書「切勿逕送
上級法院」。
                                書記官  劉靜慧
中    華    民    國    98    年    2     月    27    日
附錄本判決論罪法條全文：
毒品危害防制條例第10條
施用第一級毒品者，處6月以上5年以下有期徒刑。
施用第二級毒品者，處3年以下有期徒刑。


司法院資訊處製作；財團法人民間司法改革基金會備份。
